Información de contacto

Email

alejandro.meza.chacon@gm ail.com

Dirección

Los Torneros 5939, Peñalolen

Teléfono

979158827

Fecha de nacimiento

2 Jun, 1990

Nacionalidad

Chilena

Habilidades

Trabajo en equipo
Resolución de problemas
Atención al cliente
Manejar conflictos

Idiomas

Inglés

Nivel intermedio

Alejandro Meza Chacón

Ingeniero en Informática

Ingeniero Informático enfocado en el análisis e implementación de software, entusiasta de la tecnología y la programación, experiencia trabajado con Oracle DB, PostgreSQL, HTML, CSS, JavaScript, Linux, Control-M, Git, metodologías ágiles. Muy motivado y con ganas de aprender.

Experiencia

Santiago, Chile

Jul 2022 - Actualmente

Desarrollador web Freelance

Me encuentro participando en distintos desarrollos web para pymes.

Mis principales funciones son:

Desarrollo sitios webs en JavaScript - React Diseño front-end en HTML5, JQuery, Bootstrap y CSS3 Desarrollo de proyectos en WordPress PHP-MySQL

Santiago, Chile Ene 2020 - Ene 2022

Líder Técnico Banco Santander

Trabajé liderando equipos de desarrollo y apoyando directamente al Product Owner de la células.

Mi principal desafío fue la implantación de un nuevo sistema de pagos al extranjero basado en la tecnología de Ripple.

Santiago, Chile Ene 2015 - Ene 2018

Analista de Sistemas Neoris

Mis principales funciones en el cargo fueron la migración de los sistemas de comercio exterior en el banco Santander. Trabajé con base de datos (Oracle), sistemas de mensajería (EMS) y Control M.

Providencia, Chile Ene 2022 - Jun 2022

Scrum MasterCmg3

Participé en un proyecto entregado servicios como Scrum Master par la empresa KLAP(EX MultiCaja), donde mis principales funciones fueron:

Dirigí y lideré el equipo de desarrollo desde el inicio del proyecto hasta la entrega del producto final.

Facilitar la planificación del sprints, las ceremonias diarias, retrospectivas, reuniones con partes interesadas y demostraciones de software.

Trabajé en estrecha colaboración con el propietario del proyecto (product owner) en la gestión de los retrasos acumulados y las entregas continuas de funciones. Reforcé la metodología de scrum y el marco ágil para los miembros del equipo y las partes interesadas.

Santiago, Chile Ene 2018 - Dic 2019

Analista de Sistemas Banco Santander

Trabajé en el equipo de mensajería Swift, donde mis principales funciones fueron:

La migración del servicio Swift desde México a España de toda la infraestructura y sistemas del banco, dando soporte a la producción y generando mejoras a los flujos. Implemente cada año los Standards Releases que impone Swift Global.

Trabajé directamente con el equipo de prevención del blanqueo de capitales, implementando el sistema de Compliance (Sanctions Screening).

Educación

Santiago, Chile Mar 2010 - Dic 2014 Ingeniería en InformáticaDuoc Uc

Certificados y cursos

Certificado Bootcam Desafío Latam:

Programación Ruby

Programación de Base de Datos

Certificado Bootcam Escalab:

Programación JavaScript Avanzo

Introducción a la programación Frontend con React JS

Actualmente me encuentro cursado la Carreras Full Stack Ninja MERN en el Bootcam ESCALB